---
title: "Informe del Proyecto: Análisis exploratorio de Datos"
subtitle: "Tratamiento de los Datos - Curso 2023/2024"
author: "Grupo D"
date: "2024-02-09"
output:
  pdf_document:
    number_sections: yes
    citation_package: natbib
    toc: no
    latex_engine: pdflatex
  html_document:
    toc: no
    df_print: paged
tables: true
params:
  n_canton: 1
  imagen: NULL
classoption: 11pt
header-includes:
- \usepackage{natbib}
- \usepackage{color}
- \usepackage[spanish]{babel}
- \usepackage{tikz}
- \usepackage{pgfplots}
- \usepackage{booktabs}
- \usepackage{color, colortbl}
- \usepackage{setspace}
- "\\definecolor{light-blue}{RGB}{153,204,255}"
- "\\definecolor{light-red}{RGB}{255,153, 204}"
- "\\definecolor{light-green}{RGB}{204, 255, 153}"
- \usepackage{float}
- \renewcommand{\baselinestretch}{1.25}
- \usepackage{booktabs}
- \usepackage{amsmath}
- \usepackage{longtable}
- \usepackage{array}
- \usepackage{multirow}
- \usepackage{wrapfig}
- \usepackage{float}
- \usepackage{pdflscape}
- \usepackage{tabu}
- \usepackage{threeparttable}
- \usepackage[normalem]{ulem}
- \usepackage{graphicx}
- \usepackage{hyperref}
- \usepackage{listings}
- \usepackage{xcolor}
- \definecolor{verde_oscuro}{HTML}{006400}
- \lstset{
  language=R,
  basicstyle=\ttfamily,
  keywordstyle=\color{blue},
  commentstyle=\color{verde_oscuro},
  morecomment=[l][\color{verde_oscuro}]{\#},
  }
- \usepackage{fancyhdr}
- \pagestyle{fancy}
- \setlength\headheight{20pt}
- \fancyhead[R]{\includegraphics[width=5cm]{fotoencabezado.png}}
- \fancyhead[L]{Grado en Ciencia de Datos \\ Tratamiento de los Datos}
editor_options:
  markdown:
    wrap: 72
---

```{r setup, include=FALSE}
knitr::opts_chunk$set(echo = TRUE)
```
\bigskip

\bigskip

\noindent\makebox[\linewidth]{\rule{\textwidth}{0.4pt}}

\bigskip

\tableofcontents

\bigskip

\noindent\makebox[\linewidth]{\rule{\textwidth}{0.4pt}}

\newpage

# Introducción
Este proyecto tiene por finalidad realizar un análisis exploratorio de los datos que se han recopilado de un supermercado, en concreto, Mercadona.

A partir de estos datos nos plantearemos unas cuestiones a resolver y realizaremos un estudio a partir de ellas, tratando de extraer conclusiones.
 

# Materiales 
El material utilizado son diferentes tickets de distintos supermercados de una misma cadena.

Una parte de los datos con los que hemos trabajado han sido proporcionados por el profesorado y otra recopilados por los autores del proyecto.

## Métodos de importación 

Realizamos la importación de los datos, para ello crearemos una lista con las cabeceras, otra con los productos (con sus cantidades y precios) y una última con las últimas líneas. 

```{r}
# Cargar el paquete readr
library(readr)

# Ruta de la carpeta que contiene los archivos de tickets en formato texto
ruta <- "data"

# Obtener la lista de archivos en la carpeta
archivos <- list.files(path = ruta, full.names = TRUE)

# Crear listas para almacenar las cabeceras, productos y últimas líneas de cada archivo
cabeceras <- list()
productos <- list()
ultimas_lineas <- list()

# Recorrer cada archivo y procesar su contenido
for (archivo in archivos) {
  # Leer el contenido del archivo
  contenido <- read_lines(archivo)
 
  # Encontrar el índice de la palabra "TOTAL"
  indice_total <- grep("TOTAL", contenido)
 
  # Extraer las cabeceras (primeras 7 líneas)
  cabecera <- contenido[1:min(7, length(contenido))]
 
  # Extraer los productos
  productos_temp <- contenido[8:(indice_total - 1)]
 
  # Extraer las últimas líneas (después de "TOTAL")
  ultimas_lineas_temp <- contenido[(indice_total + 1):length(contenido)]
 
  # Almacenar las líneas en las listas correspondientes
  cabeceras[[archivo]] <- cabecera
  productos[[archivo]] <- productos_temp
  ultimas_lineas[[archivo]] <- ultimas_lineas_temp
  

}

#Mostramos las primeras líneas para ver el formato de cada lista
head(cabeceras[1])
head(productos[1])
head(ultimas_lineas[1])


```


## Método ejemplo

(Aquí el material que hemos obtenido y que métodos vamos a usar para tratarlos)

# Análisis

(Aquí la realización del estudiio y las preguntas a plantear)

# Resultados

(Aquí los resultados que hemos obtenido)

# Conclusiones

(Aquí las conclusiones que hemos sacado sobre el proyecto)

# Ejemplos provisionales de figuras con pie de página

**Ejemplo 1:** Vamos a observar un gráfico hecho con código, la \hyperref[fig:figura1]{\textcolor{blue}{Figura 1}} (si se le da lleva a la figura, es un enlace).

\label{fig:figura1}

```{r pressure, echo = FALSE, fig.cap="Gráfico de ejemplo para mostrar un pie de imagen"}

# Ejemplo de figura
plot(pressure, main = "Gráfico de ejemplo", xlab = "Eje X", ylab = "Eje Y", 
     col = "darkturquoise")

```


**Ejemplo 2:** Vamos a observar una imagen, la \hyperref[fig:figura2]{\textcolor{blue}{Figura 2}} (si se le da lleva a la figura, es un enlace).

\label{fig:figura2}

\begin{figure}
  \centering
  \includegraphics{ej_cap_plantilla.png}
  \caption{Pie de página de la imagen de ejemplo}
\end{figure}

**Ejemplo 3:** Vamos a observar una figura hecha con *látex*, por ejemplo, veremos mejor una ecuación, la \hyperref[eq:ecuacion]{\textcolor{blue}{Ecuacion 1}} (si se le da lleva a la figura, es un enlace).

\label{eq:ecuacion} $$
e^{i\pi} + 1 = 0
$$\hfill (1)